臺灣桃園地方法院民事裁定
111年度勞執字第14號
聲  請  人  陳瑩穗  
相  對  人  令和科技股份有限公司

法定代理人  黃順昌  
上列聲請人聲請裁定准予強制執行事件，本院裁定如下：
    主  文
桃園市群眾服務協會於民國一一一年五月十一日勞資爭議調解紀
錄，調解方案關於相對人同意給付新臺幣壹拾壹萬柒仟元予聲請
人部分，准予強制執行。
其餘聲請駁回。
聲請程序費用新臺幣壹仟元由相對人負擔。
    理  由
一、按勞資爭議經調解成立或仲裁者，依其內容當事人一方負私
    法上給付之義務，而不履行其義務時，他方當事人得向該管
    法院聲請裁定強制執行並暫免繳裁判費；於聲請強制執行時
    ，並暫免繳執行費。有下列各款情形之一者，法院應駁回其
    強制執行裁定之聲請：㈠調解內容或仲裁判斷，係使勞資爭
    議當事人為法律上所禁止之行為。㈡調解內容或仲裁判斷，
    與爭議標的顯屬無關或性質不適於強制執行。㈢依其他法律
    不得為強制執行。勞資爭議處理法第59條第1項前段、第60
    條分別定有明文。
二、聲請意旨略以：兩造間勞資爭議事件，於民國111年5月11日
    在桃園市群眾服務協會調解成立，相對人同意給付積欠工資
    、資遣費共計新臺幣（下同）117,000元，並於同年5月31日
    前匯入伊原薪資帳戶，惟相對人屆期仍未給付款項，爰聲請
    裁定准予強制執行等語。
三、經查，聲請人主張相對人未依調解成立內容給付，聲請裁定
    准予強制執行，並提出桃園市群眾服務協會勞資爭議調解紀
    錄、中國信託銀行帳戶資料、存款交易明細存卷為證，應足
    認定兩造間成立之調解確係依勞資爭議處理法所作成者。又
    本件調解方案核無法定不應准許強制執行之情形，相對人既
    未依調解方案為履行，聲請人聲請本院裁定就相對人同意給
    付部分為強制執行，於法有據，應予准許。
四、至聲請人另就相對人同意補提繳9,090元至聲請人設於勞動
    部勞工保險局之勞工退休金個人專戶部分聲請強制執行，惟
    前揭勞資爭議調解筆錄就此部分記載略以：「經協商溝通後
    ，資方……並同意於111年6月30日前補提繳……甲○○勞工退休金
    提繳6％9,090元至個人專戶（實際依勞保局計算為準）」，
    堪認此勞工退休金部分之履行期限為111年6月30日，尚未屆
    至，因此本院尚無從認定相對人有「負私法上給付之義務，
    而不履行其義務」之情形，聲請人就此部分聲請准予強制執
    行，自有未合，應予駁回。
五、本件係因財產權關係所為聲請，其標的之金額10萬元以上未
    滿100萬元者，按非訟事件法第13條第2款規定，應徵收費用
    1,000元。而勞資爭議處理法第59條第1項係規定「暫免繳裁
    判費」，非免繳裁判費，則有關聲請裁定強制執行費用負擔
    之部分，應依同法第59條準用非訟事件法第21條第2項之規
    定，再依非訟事件法準用民事訴訟法第78條、第95條之規定
    ，由相對人負擔，是本院一併確定其數額，爰裁定如主文第
    3項所示。
六、爰裁定如主文。
中　　華　　民　　國　　111 　年　　6 　　月　　7 　　日
                  勞動法庭    法  官   謝志偉
正本係照原本作成。
如不服本裁定應於送達後10日內向本院提出抗告狀，並應繳納抗
告費新臺幣1,000元。
                              書記官   邱淑利
中　　華　　民　　國　　111 　年　　6 　　月　　8 　　日